臺灣橋頭地方法院刑事判決 
        111年度金簡上字第74號
上  訴  人  臺灣橋頭地方檢察署檢察官
被      告  黃聿汝



上列上訴人因被告違反洗錢防制法等案件，不服本院橋頭簡易庭
於民國111年5月11日111年度金簡字第135號所為第一審刑事簡易
判決（聲請簡易判決處刑案號：臺灣橋頭地方檢察署檢察官110
年度少連偵字第207號、110年度偵字第2482號），提起上訴及移
送併辦（臺灣橋頭地方檢察署檢察官111年度偵字第7947、6276
、12330號），經本院管轄之第二審合議庭判決如下：
    主  文
原判決撤銷。
甲○○幫助犯洗錢防制法第十四條第一項之一般洗錢罪，處有期徒
刑叁月，併科罰金新臺幣壹萬元，罰金如易服勞役，以新臺幣壹
仟元折算壹日。
未扣案之犯罪所得新臺幣貳仟元沒收，於全部或一部不能沒收或
不宜執行沒收時，追徵其價額。
    事  實
一、甲○○明知社會上層出不窮之詐騙集團或不法份子，或為掩飾
    不法行徑，或為隱匿不法所得，或為逃避追查並造成金流斷
    點，常蒐購並使用他人金融帳戶進行存提款及轉帳，客觀上
    可預見取得他人金融帳戶使用之行徑，常與財產犯罪有密切
    關聯，竟以縱他人持其交付之金融帳戶資料做為詐騙及洗錢
    工具，亦不違反本意，仍基於幫助詐欺及幫助洗錢之不確定
    故意，於民國110年10月27日下午9時21分許，在位於高雄市
    鼓山區之統一超商鼓山門市，將其所申辦之華南商業銀行帳
    號000000000000號帳戶（下稱華南帳戶）、中國信託商業銀
    行帳號000000000000號帳戶(下稱中信帳戶)、合作金庫商業
    銀行帳號000-0000000000000號帳戶（下稱合庫帳戶）之存
    摺及提款卡，約定以一個帳戶每日新臺幣（下同）1,500元
    之代價，出租予真實姓名年籍不詳、LINE暱稱「陳惠琪」之
    成年人使用，並依對方指示先將上開3個帳戶之提款卡密碼
    均改為「333666」後，以交貨便方式寄送予前揭LINE暱稱「
    陳惠琪」之成年人使用，而容任LINE暱稱「陳惠琪」及其所
    屬之詐騙集團成員使用上開華南、中信及合庫帳戶遂行犯罪
    。嗣該不詳詐騙集團成員即共同意圖為自己不法之所有，基
    於詐欺取財及洗錢之犯意聯絡，分別於如附表所示之時間，
    各以如附表「詐騙方式」欄所示之方式，向如附表所示之丙○○、己○○、戊○○、庚○○、丁○○(下稱丙○○等5人)施用詐術，
    致丙○○等5人均信以為真而陷於錯誤後，即依該詐騙集團成
    員之指示，分別於如附表所示之匯款時間，各將如附表所示
    之款項匯入上開3個帳戶內，旋即遭該詐騙集團成員予以提領
    一空，而製造資金流向分層化，以掩飾、隱匿詐欺所得之去
    向及所在。嗣經丙○○等5人發覺受騙乃報警處理，始經警循
    線查知上情。
二、案經臺北市政府警察局士林分局報告及戊○○訴由臺南市政府
    警察局新營分局報告臺灣橋頭地方檢察署檢察官偵查後聲請
    簡易判決處刑；庚○○訴由臺南市政府警察局新營分局暨桃園
    市政府警察局士林分局報告臺灣橋頭地方檢察署檢察官移送
    併辦。
    理  由
壹、證據能力部分：
一、按被告以外之人於審判外之言詞或書面陳述，除法律有規定
    者外，不得作為證據；惟按被告以外之人於審判外之陳述，
    雖不符合刑事訴訟法第159條之1至第159條之4之規定，但經
    當事人於審判程序同意作為證據，法院審酌該言詞陳述或書
    面陳述作成時之情況，認為適當者，亦得為證據；當事人、
    代理人或辯護人於法院調查證據時，知有刑事訴訟法第159
    條第1項不得為證據之情形，而未於言詞辯論終結前聲明異
    議者，視為有前項之同意，刑事訴訟法第159條第1項及第15
    9條之5分別定有明文。查本判決下述所引用之各項傳聞證據
    ，業經被告甲○○於本院審理中表示均同意作為證據(見金簡
    上卷第59、107頁)，復未於本案言詞辯論終結前聲明異議；
    又本院審酌該等言詞及書面陳述等各項傳聞證據資料取得及
    製作時之情況，並無違法或不當之處，亦無其他不得或不宜
    作為證據之情事；且以之作為本案之證據，均與本案待證事
    項具有相當關連性，是依上開規定，堪認該等證據，應均具
    有證據能力。
二、認定犯罪事實所憑之證據及理由
  ㈠前揭犯罪事實，業據被告於本院審理時均坦承不諱(見金簡上
    卷第58、105、161、162頁)，核與如附表「相關證據出處」
    欄各項編號所示之各該告訴人及被害人於警詢中之陳述相符
    ，並有如附表「相關證據出處」欄所示之各該告訴人及被害
    人之報案資料、匯款交易紀錄及上開華南、中信及合庫帳戶
    之開戶資料及交易明細等證據資料在卷可稽；基此，足認被
    告上開任意性之自白核與前揭事證相符，足堪採為認定被告
    本案犯罪事實之依據。從而，被告所有前述3個金融帳戶確
    已遭LINE暱稱「陳惠琪」及其所屬犯罪集團成員用以作為詐
    騙本案告訴人及被害人所匯入款項之工具，且已將本案告訴
    人及被害人所匯入詐騙贓款自前述帳戶領出而不知去向等事
    實，自堪予認定。
  ㈡次按特定犯罪之正犯實行特定犯罪後，為掩飾、隱匿其犯罪
    所得財物之去向及所在，而令被害人將款項轉入其所持有、
    使用之他人金融帳戶，並由該特定犯罪正犯前往提領其犯罪
    所得款項得手，因已被提領而造成金流斷點，該當掩飾、隱
    匿之要件，該特定犯罪正犯自成立一般洗錢罪之正犯。又提
    供金融帳戶者主觀上如認識該帳戶可能作為對方收受、提領
    特定犯罪所得使用，對方提領後會產生遮斷金流以逃避國家
    追訴、處罰之效果，仍基於幫助之犯意，而提供該帳戶之提
    款卡及密碼，以利洗錢實行，仍可成立一般洗錢罪之幫助犯
    ，此有最高法院刑事大法庭108年度台上大字第3101號裁定
    意旨可資參照。查本案被告提供前述3個金融帳戶資料予LIN
    E暱稱「陳惠琪」之人及其所屬犯罪集團使用，該犯罪集團
    成員即向如附表所示之各該告訴人或被害人施用詐術，而為
    掩飾、隱匿其犯罪所得財物之所在、去向，復令向如附表所
    示之各該告訴人或被害人將受騙款項匯入該犯罪集團成員所
    持有、使用之被告所有前述3個金融帳戶內，並由該犯罪集
    團成員前往提領前述3個帳戶內之詐欺所得款項得手，該犯
    罪所得即因被提領而形成金流斷點，致使檢、警單位事後難
    以查知其去向，該犯罪集團成員上開所為自該當掩飾、隱匿
    詐欺犯罪所得財物之要件，亦即本案詐欺之正犯已成立一般
    洗錢罪之正犯。而被告除可預見本案犯罪集團成員係為遂行
    詐欺犯行而取得被告所有前述3個金融帳戶使用一情外，依
    據其於偵查中供述：我一共提供3個帳戶資料給LINE暱稱「
    陳惠琪」之人，並依LINE暱稱「陳惠琪」之人指示更改款卡
    密碼，且先預支2千元報酬等語( 見併警二卷第58頁)；基此
    ，可見被告亦已知悉或可預見該LINE暱稱「陳惠琪」之人，
    可能會持其所提供前述3個金融帳戶之提款卡、密碼提領該
    帳戶內款項，則被告對於所提供之前述3個金融帳戶可能供
    犯罪贓款進出使用乙情自亦有所認識，而因犯罪集團成員一
    旦提領帳戶內款項，客觀上在此即可製造金流斷點，後續已
    不易查明贓款流向，因而產生掩飾、隱匿詐欺犯罪所得去向
    以逃避國家追訴、處罰之效果，以被告之智識程度及社會經
    驗，本對於犯罪集團使用人頭帳戶之目的在於隱匿身分及資
    金流向一節有所認識，則其就此將同時產生掩飾、隱匿犯罪
    所得去向之結果自不得諉稱不知。是以，被告提供其所有前
    述3個金融帳戶資料予他人使用之行為，係對犯罪集團成員
    得利用該等帳戶資料存、匯入詐欺所得款項，進而加以提領
    ，以形成資金追查斷點之洗錢行為提供助力，而被告既可認
    識或預見上述情節，仍決定提供前述3個金融帳戶之存摺、
    提款卡及密碼予對方使用，顯有容任該犯罪集團成員縱有上
    開洗錢行為仍不違反其本意之情形，則其主觀上亦有幫助洗
    錢之不確定故意，甚為明確。
  ㈢綜上所述，本案事證已臻明確，被告上開犯行，應洵堪認定
    。
叁、論罪科刑：
一、按刑法上之幫助犯，係對於犯罪與正犯有共同之認識，而以
    幫助之意思，對於正犯資以助力，而未參與實施犯罪之行為
    者而言（最高法院著有88年度台上字第1270號判決意旨可資
    參照）。又刑法關於正犯、幫助犯之區別，係以其主觀之犯
    意及客觀之犯行為標準，凡以自己犯罪之意思而參與犯罪，
    無論其所參與者是否犯罪構成要件之行為，皆為正犯，其以
    幫助他人犯罪之意思而參與犯罪，其所參與者，苟係犯罪構
    成要件之行為，亦為正犯。如以幫助他人犯罪之意思而參與
    犯罪，其所參與者又為犯罪構成要件以外之行為，則為從犯
    （最高法院著有95年度台上字第3886號判決意旨足資為參)
    。查被告將其所有上開華南、中信及合庫帳戶之金融卡及密
    碼，提供予不詳詐欺集團成員作為其等向如附表所示之各該
    告訴人或被害人實施詐騙使用，僅為他人詐欺取財犯行提供
    助力，但被告單純提供前述3個金融帳戶之存摺、提款卡及
    密碼供人使用之行為，並不等同於向本案告訴人或被害人施
    以欺罔之詐術行為行為，且依現存卷內事證，亦查無其他積
    極證據足認被告有何參與本案詐欺告訴人或被害人之行為或
    於事後提領、分得詐騙款項之積極事證，被告上揭所為，應
    屬詐欺取財罪構成要件以外之行為，在無證據證明被告係以
    正犯之犯意參與犯罪之情形下，應認被告所為僅成立幫助犯
    而非正犯。
二、按行為人提供金融帳戶提款卡及密碼供他人使用，嗣後被害
    人雖匯入款項，然此時之金流仍屬透明易查，在形式上無從
    合法化其所得來源，未造成金流斷點，尚不能達到掩飾或隱
    匿特定犯罪所得之來源、去向及所在之作用，須待款項遭提
    領後，始產生掩飾、隱匿之結果。故而，行為人提供金融帳
    戶提款卡及密碼，若無參與後續之提款行為，即非洗錢防制
    法第2條第2款所指洗錢行為，無從成立一般洗錢罪之直接正
    犯。而金融帳戶乃個人理財工具，依我國現狀，申設金融帳
    戶並無任何特殊限制，且可於不同之金融機構申請多數帳戶
    使用，是依一般人之社會通念，若見他人不以自己名義申請
    帳戶，反而收購或借用別人之金融帳戶以供使用，並要求提
    供提款卡及告知密碼，則提供金融帳戶者主觀上如認識該帳
    戶可能作為對方收受、提領特定犯罪所得使用，對方提領後
    會產生遮斷金流以逃避國家追訴、處罰之效果，仍基於幫助
    之犯意，而提供該帳戶之提款卡及密碼，以利洗錢實行，仍
    可成立一般洗錢罪之幫助犯（最高法院108年度台上大字第3
    101號刑事裁定意旨參照）。被告於本院審理時供陳其高職
    畢業，從事餐飲業（見金簡上卷第161頁），是可見被告為
    智識正常且具社會經驗之成年人，其應可預見將前述3個金
    融帳戶資料提供予不相識之人使用，有遭詐欺集團利用以收
    取不法款項之可能，並於提領後產生遮斷金流以掩飾、隱匿
    詐欺所得之去向及所在，竟仍基於幫助之犯意，提供前述3
    個帳戶資料，以利該詐欺集團成員洗錢犯罪之實行，則揆諸
    前揭說明，亦應論以一般洗錢之幫助犯。
三、核被告所為，係犯刑法第30條第1項前段、第339條第1項之
    幫助詐欺取財罪，及刑法第30條第1項前段、洗錢防制法第1
    4條第1項之幫助一般洗錢罪。
四、又依本案現存證據資料，應認被告係以一行為同時提供前述
    3個金融帳戶之存摺、提款卡及密碼供詐騙集團成員作為犯
    罪工具，使詐騙集團成員遂行分別向如附表各項編號所示之
    告訴人或被害人實施詐騙，而犯刑法第339條第1項之詐欺取
    財罪及洗錢防制法第14條第1項之一般洗錢罪，致侵害數被
    害人之財產法益，應認被告係一行為觸犯數罪名，為同種想
    像競合犯。另被告係以一行為同時提供前開3個金融帳戶之
    存摺、提款卡及密碼，提供助力供詐騙集團成員作為詐欺取
    財及一般洗錢罪之犯罪工具，為異種想像競合犯，應從一重
    論以刑法第30條第1項前段、洗錢防制法第14條第1項之一般
    洗錢罪之幫助犯。再者，被告本案所犯既係幫助犯一般洗錢
    罪，而未實際參與一般洗錢罪之構成要件行為，所犯情節亦
    較正犯輕微，爰依刑法第30條第2項之規定，按正犯之刑減
    輕之。
四、至檢察官移送併辦部分所載之犯罪事實（即附表編號4、5所
    示），與被告經聲請簡易判決處刑部分所載之犯罪事實（即
    附表編號1至3所示），具有想像競合犯之裁判上一罪關係，
    核屬同一案件，應為聲請簡易判決處刑意旨效力所及，故本
    院自得併予審理，附予敘明。
五、再按洗錢防制法第16條第2項規定：「犯前二條之罪，在偵
    查或審判中自白者，減輕其刑」，查被告於本院審理中已自
    白本案幫助洗錢犯罪，有如前述，自應依洗錢防制法第16條
    第2項之規定，減輕其刑。再者，被告有前述2項減輕事由，
    應依法遞減之。
六、原審審理結果認被告本案所犯幫助詐欺取財罪之罪證明確，
    並予論罪科刑，固非無見。惟被告提供其所有前述3個金融
    帳戶之存摺、提款卡及密碼予本案詐欺集團成員用以向本案
    告訴人及被害人實施詐騙，並於告訴人及被害人因受騙匯款
    後，該詐欺集團成員進而提領前述3個金融帳戶內之詐騙贓
    款，而產生隱匿詐欺此特定犯罪所得去向之效果，其此部分
    所為亦已該當刑法第30條第1項前段、洗錢防制法第14條第1
     項之幫助犯一般洗錢罪，業如前述；原審判決未審酌上情
    ，而漏未論以幫助犯一般洗錢罪，其適用法則即有不當。故
    檢察官提起本案上訴，應有理由，及就如附表編號4、5所示
    之犯罪事實，係檢察官於原審宣判後方移送併辦，原審未及
    審酌至此，因而未就上開部分與檢察官聲請簡易判決處刑所
    示之犯罪事實從一重論以幫助洗錢罪，尚有未洽，自應由本
    院予以撤銷改判。
七、爰審酌被告並非毫無社會經驗之人，理應知悉國內現今詐騙
    案件盛行之形下，僅為謀圖以不法方式取得款項，即恣意將
    其所有前述3個帳戶資料提供予來歷不明之人使用，顯然不
    顧其所有帳戶可能遭他人用以作為犯罪工具，嚴重破壞社會
    治安及有礙金融秩序，並助長犯罪歪風，且增加司法單位追
    緝本案犯罪集團成員之困難，又被害人受騙匯入之款項經該
    集團成員提領後，因而使不法之徒藉此輕易詐取財物，即難
    以追查其去向，而得以切斷特定犯罪所得與特定犯罪行為人
    間之關係，致加深被害人向施用詐術者求償之困難度，並使
    檢警難以追查緝捕，更使本案告訴人及被害人因而受有財產
    上損失，行為確屬不該；惟念及被告於犯罪後在本院審理中
    已知坦承犯行，態度尚可；兼衡以被告本案犯罪動機、情節
    、手段及致生危害之程度，以及告訴人遭受詐騙金額、所受
    損害之程度；另斟酌被告本案提供之帳戶數量為3個、被害
    人數為5人及遭詐欺之金額，復酌以被告因本案犯行另取得
    不法所得（詳後述）；並參以被告於本案發生前未有任何犯
    罪科刑紀錄，有臺灣高等法院被告前科紀錄表在卷可參，素
    行尚可；暨衡及被告受有高職畢業之智識程度、家庭經濟狀
    況為小康及其自承目前從事餐飲業( 見被告警詢筆錄受詢問
    人欄；金簡上卷第161頁) 等一切具體情狀，量處如主文所
    示之刑，並諭知罰金易服勞役之折算標準。
八、又本案因原審對於被告所犯罪名有適用法條不當之處，本院
    合議庭依法予以撤銷改判，依刑事訴訟法第370條第1項但書
    之規定，本院自不受不利益變更禁止原則之限制，故就本案
    自得諭知較原審為重之罪名暨宣告刑。另因被告本案所犯洗
    錢防制法第14條第1項之洗錢罪，其最重本刑為7 年以下有
    期徒刑，已不符刑法第41條第1項所定得易科罰金之要件，
    是就被告本案所犯所為之宣告刑雖為6月以下有期徒刑，仍
    不得為易科罰金之諭知，併予指明。
肆、沒收部分：　　
一、被告將本案3個金融帳戶資料提供予不詳詐欺集團成員使用
    ，因而取得2千元之報酬乙節，業據被告於本院審理中供述
    明確（見金簡上卷第58頁）；從而，被告所取得2千元報酬
    ，核屬其本案幫助洗錢犯行之犯罪所得，雖未據扣案，仍應
    依刑法第38條之1第1項前段、第3項之規定，宣告沒收之，
    於全部或一部不能沒收或不宜執行沒收時，追徵其價額。
二、次按洗錢防制法第18條第1項前段固規定「犯第14條之罪，
    其所移轉、變更、掩飾、隱匿、收受、取得、持有、使用之
    財物或財產上利益，沒收之」，惟無「不問屬於犯罪行為人
    與否」之要件，當以屬於犯罪行為人者為限（即指實際管領
    者），始應沒收。又按幫助犯僅對犯罪構成要件以外之行為
    加以助力，而無共同犯罪之意思，自不適用責任共同原則，
    對於正犯所有因犯罪所得之物，無庸為沒收之宣告（最高法
    院著有89年度臺上字第6946號判決意旨足資為參）。經查，
    本案被告提供前述3個金融帳戶予該不詳詐騙集團成年成員
    使用，經該詐騙集團成員向本案告訴人及被害人施用詐術後
    ，致告訴人及被害人分別將詐騙款項匯入被告前開3個帳戶
    內，且旋即遭該不詳詐騙集團成員提領一空等情，業如前述
    ；基此，固可認本案告訴人及被害人分別所匯入前開詐騙贓
    款係為本案位居詐欺取財犯罪及洗錢罪之正犯地位之行為人
    所取得之犯罪所得，然此際被告對該等帳戶內之款項已無事
    實上之管領權，且本案被告所為僅為詐欺取財及洗錢犯罪之
    幫助犯，且依現存卷內事證資料，亦查無其他證據可認被告
    就本案告訴人即被害人所匯款項，有因而分得上開犯罪所得
    之事實，是上開詐得之款項雖為洗錢之標的，惟非被告所有
    ，依前揭說明，自無從依洗錢防制法第18條規定，就本案就
    詐欺及洗錢正犯所獲取之犯罪所得，對被告宣告沒收或追徵
    之。至被告所有之華南、中信及合庫帳戶之金融卡固用以犯
    本案犯行，然未據查扣，又非違禁物，況該帳戶經告訴人報
    案後，業已列為警示帳戶，已無法再正常使用，應無再遭不
    法利用之虞，認尚無沒收之實益，其沒收不具刑法上之重要
    性，爰不予宣告沒收或追徵，附此敘明。
據上論斷，應依刑事訴訟法第455條之1第1項、第3項、第369條
第1項前段、第364條、第299條第1項前段，判決如主文。
本案經檢察官乙○○聲請簡易判決處刑暨移送併辦，檢察官郭郡欣
、辛○○到庭執行職務。
中　　華　　民　　國　　111 　年　　11　　月　　29　　日
  　            刑事第四庭      審判長法  官  陳  箐
                                      法  官  黃英彥
                                      法　官  許瑜容
以上正本證明與原本無異。
不得上訴。
中　　華　　民　　國　　111 　年　　11　　月　　29　　日
                                      書記官  周素秋

附錄本判決論罪科刑法條全文：
中華民國刑法第30條
幫助他人實行犯罪行為者，為幫助犯。雖他人不知幫助之情者，
亦同。
幫助犯之處罰，得按正犯之刑減輕之。
中華民國刑法第339條
意圖為自己或第三人不法之所有，以詐術使人將本人或第三人之
物交付者，處5 年以下有期徒刑、拘役或科或併科50萬元以下罰
金。
以前項方法得財產上不法之利益或使第三人得之者，亦同。
前二項之未遂犯罰之。
洗錢防制法第2條
本法所稱洗錢，指下列行為：
一、意圖掩飾或隱匿特定犯罪所得來源，或使他人逃避刑事追訴
    ，而移轉或變更特定犯罪所得。
二、掩飾或隱匿特定犯罪所得之本質、來源、去向、所在、所有
    權、處分權或其他權益者。
三、收受、持有或使用他人之特定犯罪所得。
洗錢防制法第14條
有第二條各款所列洗錢行為者，處7 年以上有期徒刑，併科新臺
幣5 百萬元以下罰金。
前項之未遂犯罰之。
前二項情形，不得科以超過其特定犯罪所定最重本刑之刑。
附表：
編號 被害人/告訴人       詐騙方式 匯款時間 受騙款項(新臺幣)      相關證據出處 1. 丙○○(未提告訴) 某詐騙集團成員於110年10月30日14時49分許，以電話聯絡丙○○佯稱：為蝦皮商家，因誤設成批發商，造成每月扣款，需操作取消扣款云云，致丙○○陷於錯誤。依指示操作，而於右列時間，將右列款項匯至系爭華南帳戶內 。 110年10月30日16時3分 49,989元 ⒈丙○○於110年10月30日警詢中之陳述(警二卷第29-32頁) ⒉系爭華南帳戶交易明細（警二卷第43頁） ⒊丙○○遭詐欺案電話、LINE對話擷圖資料（警二卷第49-58頁） ⒋丙○○之高雄市政府警察局鳳山分局成功派出所陳報單、受理各類案件紀錄表、受(處)理案件證明單（警二卷第75-79頁） ⒌丙○○之内政部警政署反詐騙諮詢專線紀錄表（警二卷第81頁） ⒍丙○○之高雄市政府警察局鳳山分局成功派出所受理詐騙帳戶通報警示簡便格式表（警二卷第85頁） ⒎丙○○之金融機構聯防機制通報單（警二卷第89頁） 2. 己○○ (未提告訴) 某詐騙集團成員於110年10月30日15時21分許，以電話聯絡被害人己○○佯稱：為點點蜜網路購物網站客服人員，因系統維修，造成多扣款12次，需操作取消扣款云云，致告訴人己○○陷於錯誤依指示操作，而於右列時間，將右列款項匯至系爭華南帳戶內。 110年10月30日16時40分 29,999元 ⒈己○○於110年10月31日警詢中之陳述(警二卷第35-38頁) ⒉己○○金融卡正反面影本（警二卷第39頁） ⒊系爭華南帳戶交易明細（警二卷第43頁） ⒋己○○之臺北市政府警察局北投分局永明派出所陳報單、受理各類案件紀錄表、受(處)理案件證明單（警二卷第59-63頁） ⒌己○○之內政部警政署反詐騙諮詢專線紀錄表（警二卷第65-66頁） ⒍己○○之臺北市政府警察局北投分局永明派出所受理詐騙帳戶通報警示簡便格式表（警二卷第67頁） ⒎己○○之金融機構聯防機制通報單（警二卷第71頁） 3. 戊○○ 某詐騙集團成員於110年10月30日16時18分許，以電話聯絡戊○○佯稱：為郵局客服，因先前購買簽收錯誤造成多12期帳款，需操作取消扣款云云，致戊○○陷於錯誤依指示操作，而於右列時間，將右列款項匯至系爭中信帳戶內。 110年10月30日17時13分 13,060元 ⒈戊○○於110年10月30日警詢中之陳述(警一卷第4-5頁) ⒉內政部警政署反詐騙諮詢專線紀錄表（警一卷第13-14頁） ⒊匯款帳戶個資檢視（警一卷第15頁） ⒋戊○○之臺中市政府警察局大雅分局大雅派出所受理詐騙帳戶通報警示簡便格式表（警一卷第17頁） ⒌戊○○之金融機構聯防機制通報單（警一卷第19頁） ⒍戊○○之中華郵政帳戶存摺封面及內頁影本（警一卷第21-22頁） ⒎戊○○之合作金庫帳戶之存摺封面及內頁影本（警一卷第23-24頁） ⒏戊○○之太太黃秀蘭之合作金庫存摺帳戶之封面及內頁影本（警一卷第25-27頁） ⒐戊○○提供之通聯紀錄擷圖資料（警卷第29頁） ⒑系爭中信帳戶存款交易明細（警一卷第33頁） ⒒系爭中信帳戶自動化交易L0G資料-財金交易（警一卷第35頁） ⒓甲○○之中國信託金融卡正反影本（警一卷第37頁）    110年10月30日17時16分（聲請簡易判決處刑書誤載為15分） 12,020元  4. 庚○○ 某詐騙集團成員於110年10月30日15時許，撥打電話給庚○○，佯稱：係庚○○網購之廠商，因系統異常自動對信用卡請款12次，須透過金融機構之人員操作網路銀行退款云云，致庚○○陷於錯誤依指示操作，而於右列時間，將右列款項匯至系爭合庫帳戶內。 110年10月30日17時07分 49,989元 ⒈庚○○於110年11月2日警詢中之陳述(併一偵一卷第11-13頁) ⒉內政部警政署反詐騙諮詢專線紀錄表（併一偵一卷第21-22頁） ⒊匯款帳戶個資檢視（併一偵一卷第23頁） ⒋庚○○之金融機構聯防機制通報單（併一偵一卷第25頁） ⒌庚○○之新北市政府警察局板橋分局後埔派出所受理詐騙帳戶通報警示簡便格式表（併一偵一卷第27頁） ⒍庚○○提出之轉帳明細擷圖（併一偵一卷第29-31頁） ⒎系爭合庫帳戶新開戶建檔資料（併一偵一卷第33-42頁） ⒏系爭合庫帳戶歷史交易明細查詢結果（併一偵一卷第43頁）    110年10月30日17時10分 49,989元  5. 丁○○（未提告訴） 某詐騙集團成員於110年10月29日，撥打電話給丁○○，自稱蝦皮購物及玉山銀行電商業者，佯稱：因有重複下單之錯誤設定，須使用ATM轉帳等方式解除云云，致丁○○陷於錯誤依指示操作，而於右列時間，將右列款項匯至系爭合庫帳戶內。 110年10月30日18時17分 49,985元 ⒈丁○○於110年10月30日警詢中之陳述（併二警卷第59-60頁） ⒉丁○○於110年11月16日警詢中之陳述（併二警卷第61-66頁） ⒊丁○○之内政部警政署反詐騙案件紀錄表、新北市政府警察局中和分局派出所受理詐騙帳戶通報警示簡便格式表、金融機構聯防機制通報單、受理各類案件紀錄表、受理案件證明單（併二警卷第67-68、103、107-109、161頁） ⒋丁○○提出之網路銀行交易明細（併二警卷第121頁） ⒌丁○○之通話紀錄擷圖、LINE對話紀錄資料（併二警卷第123頁） ⒍系爭合庫帳戶交易明細及開戶資料（併二警卷第215-221頁） 

引用卷證目錄 一、臺南市政府警察局南市營警偵字第1110046629號（簡稱警一卷） 二、臺北市政府警察局士林分局刑事案件報告書（簡稱警二卷） 三、臺灣橋頭地方檢察署110年度少連偵字第207號（簡稱偵一卷） 四、臺灣橋頭地方檢察署111年度偵字第2482號（簡稱偵二卷） 五、本院111年度金簡字第135號（簡稱金簡卷） 六、本院111年度金簡上字第74號（簡稱金簡上卷） 併辦部分： 七、臺灣橋頭地方檢察署111年度偵字第6276號（簡稱併一偵一卷） 八、臺灣橋頭地方檢察署111年度偵字第7947號（簡稱併一偵二卷） 九、桃園市○○○○○○鎮○○○○○○○○0000000000號卷（簡稱併二警卷） 十、臺灣橋頭地方檢察署111年度偵字第12330號（簡稱併二偵卷）